【裁判字號】    97,訴,1017
【裁判日期】    970717
【裁判案由】    違反槍砲彈藥刀械管制條例
【裁判全文】
臺灣高雄地方法院刑事判決              97年度訴字第1017號
公  訴  人  臺灣高雄地方法院檢察署檢察官
被      告  丙○○
指定辯護人  本院公設辯護人  乙○○
上列被告因違反槍砲彈藥刀械管制條例案件，經檢察官提起公訴
（97年度偵字第2544號、第5357號），本院判決如下：
    主    文
丙○○犯非法持有可發射子彈具有殺傷力之改造手槍罪，累犯，
處有期徒刑年陸月，併科罰金新台幣伍萬元，罰金如易服勞役
，以新臺幣壹仟元折算壹日。扣案如附表編號一、二所示之改造
手槍壹把、廣告紙貳張，均沒收。
    事    實
一、丙○○前有偽造文書、施用毒品、傷害等前科，曾因施用毒
    品案件，經本院於民國96年9 月10日以96年度簡字第4257號
    判決，判處有期徒刑6 月確定，甫於96年11月7 日易科罰金
    執行完畢（構成累犯）。詎其猶不知悔改，明知如附表所示
    可發射子彈具有殺傷力之仿義大利貝瑞塔BERETTA 廠M9型半
    自動手槍製造之改造手槍1 把（含彈匣1 個，槍枝管制編號
    0000000000號），屬於槍砲彈藥刀械管制條例第4 條第1 項
    第1 款所列之管制物品，未經許可不得持有，竟基於非法持
    有改造手槍之犯意，於97年1 月9 日下午4 時許，在高雄市
    楠梓區○○路某超商門口外面，因綽號阿成之姓名年籍不詳
    成年男子向其借款交付抵償，而未經許可持有之。嗣於同日
    下午6 時許，在高雄縣仁武鄉○○○街86之6 號1 樓，為警
    查獲，並當場在其身上扣得如附表之改造手槍1 把，及與本
    案無關之廣告紙2 張、行動電話（均含門號卡）2 支。
二、案經行政院海岸巡防署南部地區巡防局、高雄縣政府警察局
    移送臺灣高雄地方法院檢察署檢察官偵查起訴。
    理    由
壹、證據能力部分：
一、就卷附證人孫志翔於檢察官偵訊時具結之證述，依現階段刑
    事訴訟法規定，檢察官係代表國家偵查犯罪、實施公訴，依
    法有訊問被告、證人、鑑定人之權，而實務運作時，檢察官
    偵查中向被告以外之人取得之陳述，原則上均能遵守法律規
    定，不致於違法或不當取供，故可信度極高，被告及辯護人
    並未釋明有何顯不可信之情況，且與本案待證事實相關，依
    刑事訴訟法第159 條之1 第2 項規定，自得為證據。
二、次就卷附之高雄縣政府警察局之搜索扣押筆錄、扣押物品收
    據及目錄表、槍枝初步檢視報告書、內政部警政署刑事警察
    局97年2 月14日刑鑑字第0970017603號槍彈鑑定書各1 份，
    固屬傳聞證據，惟被告、公訴人於言詞辯論終結前，均表明
    同意有證據能力（參本院卷第46、65、66頁），本院審酌上
    開證據之作成並無違法或不當情形，且與本案待證事實相關
    ，適當作為證據，依刑事訴訟法第159 條之5 第1 項規定，
    認均有證據能力。
三、又本案查獲槍枝照片2 紙，係傳達照相當時現場情況，而透
    過照片傳達情形與現場實況在內容上之一致性，透過機械之
    正確性加以保障，即照片並不存在人對現實情形之知覺、記
    憶所經常發生的表現錯誤，是認照片之性質係非供述證據，
    並無傳聞法則之適用，且亦別無證據證明上開蒐證照片有經
    偽造、變造或不法之情形，自有證據能力。
貳、實體部分：
一、上揭事實，業據被告於警詢、檢察官偵訊及本院審訊中坦承
    不諱，核與證人孫志翔於偵查中之具結證述相符屬實，並有
    上開移送機關之搜索扣押筆錄、扣押物品收據及目錄表、槍
    枝初步檢視報告書、扣押清單、查獲槍枝照片2 紙在卷可稽
    ，且有改造手槍1 把（含彈匣1 個）扣案足憑。再扣案之改
    造手槍1 把，經送驗結果，認係仿義大利貝瑞塔BERETTA 廠
    M9型半自動手槍製造之槍枝，換裝土造金屬槍管而成之改造
    手槍（槍枝管制編號0000000000號），擊發功能正常，可供
    擊發適用子彈使用，認具有殺傷力等情，此有上開刑事警察
    局97年2 月14日刑鑑字第0970017603號函暨所附槍彈鑑定書
    及照片4 紙在卷足參（參偵卷第3 至5 頁、警卷第66至
    69頁）在卷可徵。又被告於本院審理時坦承：上開時間，在
    高雄市○○區○○路某統一超商門口外面，綽號「阿成」（
    成哥）之成年男子將附表所示之改造手槍交付給伊，當時「
    阿成」有告訴伊說這是改造手槍，可能「阿成」沒有錢，所
    以拿槍給伊抵債等語明確（參本院卷第67、68頁），與證人
    孫志翔於偵查中具結證稱：被查獲之手槍不是伊的，當時該
    把手槍係插在被告身上，伊不認識綽號「阿成」之男子等語
    明確（參偵卷第9 、10頁），參核相符，是附表所示之可
    發射子彈具有殺傷力改造手槍，確係被告所非法持有，被告
    上開自白，核與卷內積極證據相符，洵堪採信，被告前揭犯
    行，事證明確，堪以認定，應予依法論科。
二、按寄藏與持有，均係將物置於自己實力支配之下，僅寄藏必
    先有他人之持有行為，而後始為之受寄代藏而已，故寄藏之
    受人委託代為保管，其保管之本身，亦屬持有，不過，此之
    持有係受寄之當然結果。如其並非受人委託代為保管而持有
    ，即非「寄藏」之當然結果，法律上自僅就「持有」予以論
    罪（參最高法院74年台上字第3400號判例意旨）。本件被告
    丙○○於本院審理時供承：是綽號「阿成」男子於上開時地
    向伊借錢2 萬元時，可能他沒有錢還，所以才拿該把改造手
    槍給伊抵債，沒有約定何時還款等語（參本院卷第67、68頁
    ），則「阿成」將該把改造手槍交付被告既係抵債，被告顯
    係為自己占有之意思而持有，究非出於為「阿成」保管而受
    寄代藏之意思，自應以非法持有論罪。核被告所為，係違反
    槍砲彈藥刀械管制條例第8 條第4 項之非法持有可發射子彈
    具有殺傷力之改造手槍罪。被告有事實欄論罪科刑之前科紀
    錄，於96年11月7 日有期徒刑6 月執行完畢，有台灣高等法
    院被告前案紀錄表在卷足參，其於有期徒刑執行完畢後，5
    年以內再犯本件有期徒刑以上之罪，構成累犯，依刑法第47
    條第1 項規定，應予加重其刑。
三、爰審酌改造手槍屬高度危險物品，被告未經許可，非法持有
    改造手槍，對於他人之身體、生命及社會治安構成危險，對
    於社會秩序造成潛在之不安，實屬不該，復係累犯，惡性非
    輕；惟念及其並未持以另犯他罪，犯後坦承全部犯行、態度
    尚可，暨其素行、智識程度、生活狀況、犯罪之動機、目的
    、手段等一切情狀，量處如主文所示之刑，就併科罰金部分
    ，並參酌其案情，諭知易服勞役之折算標準，以資懲儆。
四、扣案如附表編號1 所示之改造手槍1 把（含彈匣1 個，槍枝
    管制編號：0000000000號），係屬槍砲彈藥刀械管制條例第
    4 條第1 項第1 款列管，禁止非法持有之違禁物，依刑法第
    38條第1 項第1 款規定，應諭知沒收。編號2 之廣告紙2 張
    ，被告警詢供承係阿成交付該把手槍抵債時所包覆（參警卷
    第5 頁），即屬被告所有用以持有本件改造手槍，依刑法第
    38條第1 項第2 款，應予宣告沒收。編號3 之行動電話2 支
    （內含SIM 卡門號0000000000、0000000000），並非違禁物
    ，與被告本件犯罪無關，均不予宣告沒收，併予敘明。
據上論結，應依刑事訴訟法第299條第1項前段，槍砲彈藥刀械管
制條例第8 條第4 項，刑法第11條前段、第47條第1 項、第42條
第3 項、第38條第1 項第1 款、第2 款，判決如主文。
本案經檢察官甲○○到庭執行職務。
中    華    民    國    97    年    7     月    17    日
                  刑事第三庭  審判長法  官  蔡國卿
                                    法  官  何佩陵
                                    法  官  李昆南
以上正本證明與原本無異。
如不服本判決應於收受本判決後10日內向本院提出上訴書狀，並
應敘述具體理由，如未敘述上訴理由者，應於上訴期間屆滿後20
日內補提理由書狀於本院（均須按他造當事人之人數附繕本）「
切勿逕送上級法院」。
中    華    民    國    97    年    7    月      17   日
                                     書記官  黃美玲
附表：（扣案之槍枝、物品）
┌──┬────┬──────────┬─────┬────┐
│編號│名  稱  │型式或功能          │ 鑑定結果 │ 備  註 │
├──┼────┼──────────┼─────┼────┤
│1.  │改造手槍│仿義大利貝瑞塔BERET │認具殺傷力│應予沒收│
│    │1 把（含│TA 廠M9型半自動手槍 │          │        │
│    │彈匣1 個│之改造手槍，擊發功能│          │        │
│    │，槍枝管│正常，可供擊發適用子│          │        │
│    │制編號：│彈。                │          │        │
│    │00000000│                    │          │        │
│    │76）    │                    │          │        │
├──┼────┼──────────┼─────┼────┤
│2   │廣告紙  │包覆上開改造手槍之物│供犯罪所用│應予沒收│
│    │2 張    │。                  │          │        │
├──┼────┼──────────┼─────┼────┤
│3   │行動電話│內含SIM 卡門號093096│與本件犯罪│不予沒收│
│    │2 支    │2041、0000000000）  │無關      │        │
└──┴────┴──────────┴─────┴────┘
附錄本案論罪之法條：
槍砲彈藥刀械管制條例第8 條
未經許可，製造、販賣或運輸鋼筆槍、瓦斯槍、麻醉槍、獵槍、
空氣槍或第4 條第1 項第1 款所定其他可發射金屬或子彈具有殺
傷力之各式槍砲者，處無期徒刑或5 年以上有期徒刑，併科新臺
幣1 千萬元以下罰金。
未經許可，轉讓、出租或出借前項所列槍枝者，處5 年以上有期
徒刑，併科新臺幣1 千萬元以下罰金。
意圖供自己或他人犯罪之用，而犯前二項之罪者，處無期徒刑或
7 年以上有期徒刑，併科新臺幣1 千萬元以下罰金。
未經許可，持有、寄藏或意圖販賣而陳列第1 項所列槍枝者，處
3 年以上10年以下有期徒刑，併科新臺幣700 萬元以下罰金。
第1 項至第3 項之未遂犯罰之。


司法院資訊處製作；財團法人民間司法改革基金會備份。
